【裁判字號】    99,審訴,1994
【裁判日期】    990721
【裁判案由】    毒品危害防制條例
【裁判全文】
臺灣高雄地方法院刑事判決            99年度審訴字第1994號
公  訴  人  臺灣高雄地方法院檢察署檢察官
被      告  甲○○
上列被告因毒品危害防制條例案件，經檢察官提起公訴（97年度
毒偵字第8168號），被告就被訴事實為有罪之陳述，經告知簡式
審判程序之旨，並聽取被告與公訴人之意見後，本院合議庭裁定
由受命法官獨任進行簡式審判程序，本院判決如下：
    主  文
甲○○犯施用第一級毒品，累犯，處有期徒刑柒月；扣案之第一
級毒品海洛因壹包（含包裝袋，驗前淨重零點零陸公克、驗後淨
重零點零伍貳公克），沒收銷燬之。又施用第一級毒品，累犯，
處有期徒刑柒月。應執行有期徒刑壹年；扣案之第一級毒品海洛
因壹包（含包裝袋，驗前淨重零點零陸公克、驗後淨重零點零伍
貳公克），沒收銷燬之。
    事  實
一、甲○○前於民國87年間，因施用毒品案件，經本院裁定送觀
    察、勒戒後，認有繼續施用毒品之傾向，再裁定令入戒治處
    所施以強制戒治，嗣經裁定停止戒治，於88年8 月9 日保護
    管束期滿未經撤銷，而視為強制戒治執行完畢，由本院以87
    年度訴字第1153號判處免刑確定。又於89年間，因販賣毒品
    、施用毒品等案件，經最高法院以93年度臺上字第2374號、
    本院以89年度易字第4691號，各判處有期徒刑4 年、6 月，
    嗣經裁定定應執行刑有期徒刑4 年3 月確定，於96年5 月10
    日縮短刑期假釋出監，並於97年2 月26日假釋期滿未經撤銷
    而執行完畢。詎甲○○仍不知悔改，竟分別基於施用第一級
    毒品之犯意，於下列時間、地點，分別施用第一級毒品海洛
    因，經警查獲：
  (一)97年9 月21日某時許，在高雄縣岡山鎮某處，以針筒注射之
    方式，施用第一級毒品海洛因1 次，而於97年9 月23日下午
    1 時25分許，在高雄縣岡山鎮○○○路旁，為警查獲，經徵
    得其同意採尿送驗結果呈嗎啡、可待因陽性反應，並扣得第
    一級毒品海洛因1 包（含包裝袋，驗前淨重0.06公克、驗後
    淨重0.052 公克）。
  (二)99年1 月19日晚上8 時許，在其位於高雄縣阿蓮鄉玉庫村玉
    庫85之1 號住處內，以前述針筒注射之同一方式，施用第一
    級毒品海洛因1 次。嗣於99年1 月20日下午1 時40分許，在
    高雄市○○區○○路與文強路，為警查獲，經徵得其同意採
    尿送驗結果呈嗎啡陽性反應，始獲上情。
二、案經高雄縣政府警察局岡山分局報告以及高雄市政府警察局
    左營分局移送臺灣高雄地方法院檢察署檢察官偵查起訴。
    理  由
一、本件被告甲○○所犯均係死刑、無期徒刑、最輕本刑為3 年
    以上有期徒刑以外之罪，其於準備程序中就被訴事實為有罪
    之陳述，經本院告知簡式審判程序之旨，並聽取公訴人及被
    告意見後，合議庭裁定由受命法官獨任進行簡式審判程序，
    合先敘明。
二、訊據被告對於上揭時、地，先後施用第一級毒品海洛因2 次
    之事實，均坦承不諱；而被告先後2 次為警查獲所採之尿液
    檢體，分別送台灣檢驗科技股份有限公司、高雄市立凱旋醫
    院，以酵素免疫分析法及氣相層析質譜法檢驗結果，均呈現
    嗎啡、可待因性反應，此有台灣檢驗科技股份有限公司97年
    10月7 日濫用藥物尿液檢驗報告暨高雄縣政府警察局岡山分
    局前峰派出所毒品案件嫌犯尿液採證檢驗對照表（代碼：岡
    970528號）、高雄市立凱旋醫院99年2 月10日濫用藥物尿液
    檢驗報告暨高雄市政府警察局左營分局毒品案嫌疑人尿液代
    碼與姓名對照表（尿液代碼：C99056號）各1 份附卷可稽；
    且扣案之白色粉末1 包，經送高雄市立凱旋醫院鑑驗之結果
    ，確含有第一級毒品海洛因成分（含包裝袋，驗前淨重0.06
    公克、驗後淨重0.052 公克）無訛，有高雄市立凱旋醫院97
    年10月27日濫用藥物成品檢驗鑑定書1 份在卷可佐。是被告
    先後2 次施用第一級毒品之犯行，均堪認定，應予依法論科
    。
三、核被告所為，均係犯毒品危害防制條例第10條第1 項之施用
    第一級毒品罪。被告先後2 次持有第一級毒品後進而施用，
    其施用前持有之低度行為均應為施用之高度行為所吸收，故
    均不另論其持有毒品罪。被告所犯上開施用第一級毒品之2
    罪間，犯意各別，應予分論併罰。被告前因販賣毒品、施用
    毒品等案件，經法院分別判處有期徒刑4 年、6 月，嗣經裁
    定定應執行刑有期徒刑4 年3 月確定，並於97年2 月26日假
    釋期滿未經撤銷而執行完畢，有臺灣高等法院被告前案紀錄
    表1 份在卷可佐，是被告於有期徒刑執行完畢後，5 年內故
    意再犯本件有期徒刑以上之2 罪，均為累犯，應依法加重其
    刑。本院審酌被告前因施用毒品案件，經觀察、勒戒及強制
    戒治程序，由法院判處免刑確定，再因施用毒品案件，經法
    院判刑確定並執行完畢後，仍不知悛悔，再次為本件2 次施
    用毒品自戕其身，顯然缺乏戒絕毒品之決心，惟念及被告坦
    承施用第一級毒品之事實，且其行為尚未害及他人，且被告
    97年9 月23日查獲後，曾經法院裁定，而遭觀察勒戒執行近
    2 個月，嗣因最高法院認該次施用毒品犯行，應逕行起訴，
    始改由檢察官依法起訴，並斟酌被告之犯罪動機、手段、持
    有毒品數量，以及被告之智識程度等一切情狀，分別量處如
    主文所示之刑，並定應執行刑如主文所示。扣案之白色粉末
    1 包，業經高雄市立凱旋醫院鑑驗係屬第一級毒品海洛因無
    訛，已如前述，而包裝袋與其上殘留之毒品，已難以分析剝
    離，應依毒品危害防制條例第18條第1 項前段規定，不問屬
    於犯人與否，併宣告沒收銷燬之，至於送鑑耗損之海洛因粉
    末，既已滅失，自無庸再予宣告沒收銷燬之必要。
據上論斷，應依刑事訴訟法第273 條之1 第1 項、第299 條第1
項前段，毒品危害防制條例第10條第1 項、第18條第1 項，刑法
第11條、第47條第1 項、第51條第5 款，判決如主文。
本案經檢察官杜妍慧到庭執行職務。
中    華    民    國    99    年    7     月    21    日
                  刑事第十庭  法  官  高增泓
以上正本證明與原本無異。
如不服本判決，應於收受送達後10日內向本院提出上訴書狀。
中    華    民    國    99    年    7     月    21    日
                              書記官  王淑娟
附錄本判決論罪科刑法條全文：
毒品危害防制條例第10條
施用第一級毒品者，處6月以上5年以下有期徒刑。
施用第二級毒品者，處3年以下有期徒刑。

司法院資訊處製作；財團法人民間司法改革基金會備份。
